臺灣臺北地方法院民事裁定
                                     108年度家暫字第79號
聲　請　人　乙ＯＯ
法定代理人　甲ＯＯ
代　理　人　林妍君律師（法扶律師）
相　對　人　丙ＯＯ

代　理　人　林明賢律師
            袁大為律師
上列當事人間認領子女等事件，聲請人聲請暫時處分，本院裁定
如下：
    主      文
聲請駁回。
聲請程序費用由聲請人負擔。
    理      由
一、聲請意旨略以：聲請人乙○○之法定代理人甲○○與相對人前為
    男女朋友關係，甲○○於交往期間懷孕，於民國103年11月12
    日產下聲請人，然相對人在聲請人滿月後即不再聯絡，亦不
    再關心聲請人之生活狀況，聲請人已對相對人提起認領子女
    之訴合併請求給付扶養費等（108年度親字第22號），聲請
    人為未成年之受扶養權利人，現與法定代理人同住，聲請人
    法定代理人每月薪資約新臺幣（下同）45,000元，需負擔房
    租21,000元，加上聲請人暑期班學費每月13,000元、英語口
    說學習費每月3,332元及教材書籍費每月支出約1,000元，遑
    論尚有其他生活必須開銷，實已入不敷出，聲請人法定代理
    人之薪資顯然已不足負擔聲請人與法定代理人共同之生活必
    要費用；相對人為聲請人生父，對聲請人有「生活保持義務
    」之扶養義務，相對人任職心臟血管外科醫師，月收入保守
    估計約20萬元，有足夠經濟能力負擔聲請人之生活及教育必
    要費用，提供聲請人優質居住及教育環境，謀取未成年子女
    之最大利益，如比較聲請人法定代理人與相對人之收入，相
    對人自應負擔較高比例之扶養費，且聲請人法定代理人已有
    教育及生活費用支出，參諸臺北市地區每人每月平均消費性
    支出為29,245元，審酌聲請人法定代理人與相對人之經濟能
    力、未成年子女需求及參酌臺北市地區每人每月平均消費性
    支出等情，相對人應負擔聲請人扶養費應以每月23,000元為
    宜；因聲請人法定代理人薪資收入難支撐聲請人與法定代理
    人共同生活費用，為避免因積欠房租而被迫搬遷，致聲請人
    生活陷入不穩狀態，有定暫時處分必要，爰聲請命相對人自
    108年6月1日起至聲請人成年之日止，按月於每月3日前給付
    聲請人23,000元扶養費，如有遲誤一期履行，其後之十二期
    視為已到期等語。
二、相對人抗辯：相對人非聲請人之生父，相對人依法無需負擔
    聲請人之扶養義務；又家事事件法第85條固有明定暫時處分
    ，然暫時處分非有立即核發，不足以確保本案聲請之急迫情
    形者，不得核發，家事非訟事件暫時處分類型及方法辦法第
    4條亦有規定，足見暫時處分係以聲請人是否確有生活緊急
    而有裁定立即核發處分之急迫及必要性為據，核與相對人之
    收入經濟能力無關，是聲請人以相對人收入多寡作為聲請依
    據，尚有誤會；又聲請人已自承其法定代理人之前每月收入
    35,000元，目前月薪則為45,000元，尚不包含分紅、年終獎
    金，如加計年終獎金，聲請人法定代理人年收入至少600,00
    0元，加上過去工作收入存款，倘以3年計算，扣除聲請人陳
    述每月生活開支平均為17,500元，合併聲請人法定代理人現
    在工作收入，存款仍應有百萬元以上；又聲請人法定代理人
    於104年、105年、106年、107年均有多次出國旅遊紀錄，足
    見聲請人法定代理人生活優渥，且其中與聲請人一同出國者
    達10次之多，旅遊地點遍及東京、上海、休士頓等高消費城
    市，顯見聲請人與其法定代理人非有聲請意旨所述貧困潦倒
    之情，聲請人與其法定代理人實無不能維持生活狀況，亦顯
    見聲請人法定代理人除薪資收入外，應另有其他資金來源，
    否則何以足供其長期且多次出國旅遊消費需求，是本件自無
    聲請暫時處分之急迫性及必要性情形存在等語。
三、按法院就已受理之家事非訟事件，除法律別有規定外，於本
    案裁定確定前，認有必要時，得依聲請或依職權命為適當之
    暫時處分。但關係人得處分之事項，非依其聲請，不得為之
    。關係人為前項聲請時，應表明本案請求、應受暫時處分之
    事項及其事由，並就得處分之事項釋明暫時處分之事由。關
    於得命暫時處分之類型及其方法，其辦法由司法院定之。家
    事事件法第85條第 1項前段、第3項、第5項分別定有明文。
    暫時處分，非有立即核發，不足以確保本案聲請之急迫情形
    者，不得核發，家事非訟事件暫時處分類型及方法辦法第 4
    條亦有明文。衡諸暫時處分之立法本旨，係為因應本案裁定
    確定前之緊急狀況，避免本案請求不能或延滯實現所生之危
    害，是確保本案聲請之急迫性及必要性即為暫時處分之事由
    ，應由聲請暫時處分之人，提出相當證據以釋明之。
四、聲請人對相對人提起認領子女訴訟，併請求扶養費之給付等
    ，經本院以108年度親字第22號認領子女等事件審理中，有
    本院108年度親字第22號卷可據。聲請人以其法定代理人每
    月薪資扣除房租及聲請人教育支出，已入不敷出，聲請人法
    定代理人收入顯然已不足負擔聲請人與法定代理人共同之生
    活必要費用，聲請人生活已陷入不穩狀態，有定暫時處分必
    要，據此聲請命相對人按月給付扶養費之暫時處分等語，則
    為相對人所否認，並為上開抗辯。經查，聲請人主張相對人
    為其生父事實，已為相對人所否認在卷，尚待本案請求認領
    子女等事件調查事證為認定，是相對人對聲請人之扶養義務
    尚未確認。又本院審酌聲請人自述法定代理人每月薪資45,0
    00元等情，可見聲請人法定代理人收入狀況穩定，可以穩定
    供應聲請人生活、教育所需；另本院前曾囑託社會工作師進
    行訪視並製作報告，依據訪視報告內容所載，聲請人法定代
    理人尚有存款及特殊境遇家庭補助收入，且聲請人法定代理
    人家庭支持系統尚佳，有社工訪視調查報告可據，可見聲請
    人法定代理人除薪資外，暫時尚有其他經濟來源可以支應日
    常生活所需；又聲請人與法定代理人曾於106、107年間共同
    出國達8次之多，有卷附入出境資訊連結作業紀錄可稽，可
    見聲請人與法定代理人生活尚無匱乏之虞，否則焉能多次出
    國旅行，此與聲請人主張法定代理人之薪資顯然已不足負擔
    聲請人與法定代理人共同之生活必要費用情形不符；以上事
    證，已足認聲請人法定代理人經濟狀況尚可負擔聲請人日常
    生活及教育支出，難認有核發暫時處分之急迫情形存在，而
    有命相對人按月給付扶養費之必要性。另外，本院再審酌相
    對人任職公立醫院醫師，經濟收入高且穩定，聲請人對相對
    人扶養費用之本案請求，如經確認相對人有負擔義務，聲請
    人請求內容於將來尚無不能實現之危害存在；此外，聲請人
    復未據釋明有其他確保本案聲請之急迫性及必要性之事由，
    是本件欠缺非有立即核發不足以確保本案聲請之急迫情形之
    要件，聲請暫時處分與法定要件即有未合，應予駁回。
五、依家事事件法第97條、非訟事件法第21條第2項，民事訴訟
    法第95條、第78條，裁定如主文。
中    華    民    國   108    年    9     月    9     日
                    家事法庭  法  官  陳杰正
以上正本係照原本作成。
如不服本裁定，應於送達後10日內，向本院提出抗告狀並表明抗
告理由（須附繕本，並繳納抗告費新臺幣1,000 元）。
中    華    民    國   108    年    9     月    9     日
                              書記官  周玉惠